【裁判字號】    92,易,719
【裁判日期】    920723
【裁判案由】    竊盜
【裁判全文】
臺灣彰化地方法院刑事判決                          九十二年度易字第七一九號
    公  訴  人  臺灣彰化地方法院檢察署檢察官
    被      告  乙○○
                甲○○
右列被告因竊盜等案件，經檢察官聲請簡易判決處刑（九十二年度偵字第二六六○號
），本院改依通常程序審理判決如左：
    主  文
乙○○共同連續損壞公務員職務上委託第三人掌管之文書，處有期徒刑伍月，如易科
罰金，以參佰元折算壹日。
甲○○共同連續損壞公務員職務上委託第三人掌管之文書，處有期徒刑參月，如易科
罰金，以參佰元折算壹日。
扣案之平口剪壹支，沒收。
    事  實
一、乙○○基於意圖為自己不法所有之概括竊盜犯意及損壞公務員委託第三人掌管之
    文書之概括犯意，先於（一）九十一年七月五日十二時三十分許，在彰化縣田尾
    鄉○○段第七一地號處，持其所有之平口剪，剪斷臺灣電力股份有限公司（下稱
    臺電公司）所委託電力用戶保管之電號Ｄ0000000號電表封印鎖、Ｄ00
    00000號電表封印鎖後，而竊得上開電表封印鎖二個及電表上方之白鐵扣環
    一付；又於（二）九十一年七月五日十二時四十分許，在彰化縣田尾鄉○○段第
    一六○地號處，持上開平口剪，剪斷臺電公司所委託電力用戶保管之電號Ｚ00
    0000000號電表封印鎖，而竊得上開電表封印鎖一個；乙○○承前同一概
    括犯意，進而與甲○○共同基於意圖為自己不法所有之概括竊盜犯意及損壞公務
    員委託第三人掌管之文書之概括犯意聯絡，另於（三）九十一年九月十日凌晨三
    時許，在彰化縣北斗鎮○○路三○三號處，由乙○○持上開平口剪，剪斷臺電公
    司所委託電力用戶保管之電號Ｚ000000000號電表封印鎖及Ｚ0000
    00000號電表封印鎖，並由甲○○駕車在旁等候接應，而共同竊得上開電表
    封印鎖二個；再於（四）九十二年三月二十一日零時五十五分許，在彰化縣埤頭
    鄉○○路三七三處，由乙○○持上開平口剪，剪斷臺電公司所委託電力用戶保管
    之電號Ｚ000000000號電表封印鎖，並由甲○○駕車在旁等候接應，而
    共同竊得上開電表封印鎖一個；復於（五）九十二年三月二十一日凌晨一時許，
    在彰化縣埤頭鄉○○路三七五處，由乙○○持上開平口剪，剪斷臺電公司所委託
    電力用戶保管之電號Ｚ000000000號電表封印鎖，並由甲○○駕車在旁
    等候接應，而共同竊得上開電表封印鎖一個，其二人正欲駛離現場時，為警當場
    查獲，並扣得乙○○所有供竊盜用之平口剪一支、乙○○單獨或與甲○○共同竊
    得之電表封印鎖七個及白鐵扣環一付（同時為警於車輛後車廂內扣得與本件犯罪
    行為無關之螺絲起子及活動鉗各一支）而循線查悉上情。
二、案經彰化縣警察局北斗分局報請臺灣彰化地方法院檢察署檢察官偵查聲請簡易判
    決處刑。
    理  由
一、訊據被告乙○○對於右揭編號（一）（二）（三）之犯罪事實及編號（四）（五
    ）之竊盜犯行部分供認不諱，雖否認編號（四）（五）之損壞公務員委託第三人
    掌管之文書犯行部分，辯稱：電號Ｚ000000000號及Ｚ0000000
    00號之電表封印鎖本來就被弄開，僅係掛於該處，伊不用剪便直接取走云云。
  訊據被告甲○○對於右揭編號（三）之犯罪事實及編號（四）（五）之竊盜犯行
    部分供認不諱，雖否認編號（四）（五）之損壞公務員委託第三人掌管之文書犯
    行部分，辯稱：伊係負責開車，不知被告乙○○如何取得電號Ｚ0000000
    00號及Ｚ000000000號之電表封印鎖云云。惟查：右揭事實，業據被
    告乙○○對於右揭編號（一）（二）（三）之犯罪事實及編號（四）（五）之竊
    盜犯行部分，以及被告甲○○對於右揭編號（三）之犯罪事實及編號（四）（五
    ）之竊盜犯行部分供認不諱，互核一致，且核與證人即臺電公司彰化營業處稽查
    員丙○○於警訊時證述之情節相符；而電號Ｚ000000000號及Ｚ000
    000000號之電表封印鎖二個，確同係由被告乙○○以上開平口剪予以剪斷
    而行竊得手一節，亦據被告乙○○於警訊時供述明確（見九十二年三月二十一日
    警訊筆錄），其事後於本院審理時翻異前詞，尚無足取；此外並有拍攝內容為遭
    剪斷封印鎖之電表位置、行竊所得之封印鎖、白鐵扣環及犯罪工具平口剪之相片
    八張、贓物認領單一份附卷，以及犯罪工具平口剪一支扣案可資佐證。基上，本
    件事證明確，被告右揭犯行，洵堪認定，應予依法論科。
二、按臺灣電力公司在用戶電表上裝置之封印，一面刻有電力公司或臺電字樣，一面
    印有閃光圖案，既用以證明為電力公司所加封，即與刑法第二百二十條所稱足以
    表示其用意之證明者相當，自應以文書論；且已隨同出租之電錶，由用戶保管，
    如加以毀壞，即應成立同法第一百三十八條毀壞公務員委託第三人掌管之文書罪
    （最高法院六十六年第一次刑事庭會議決議（一）、二十八年上字第二五三六號
    判例參照）。核被告所為，係犯刑法第一百三十八條之損壞公務員職務上委託第
    三人掌管之文書罪及第三百二十條第一項之普通竊盜罪。公訴人就被告二人上開
    損壞公務員委託第三人掌管之文書之犯行業於起訴書之犯罪事實欄敘明，已生起
    訴之效力，惟漏未於證據並所犯法條欄中載明該部分所觸犯之法條，應予補明。
    另公訴人認被告乙○○於行竊時攜帶一字型螺絲起子、平口剪、活動鉗等工具，
    而認被告二人係共犯攜帶兇器竊盜罪行，惟查本件一字型螺絲起子、平口剪、活
    動鉗等工具均係於自小貨車之後車廂處為警查獲，而於車上置放諸如螺絲起子或
    活動鉗等可供為修車使用之工具，亦甚為常見，且除被告乙○○自承係以平口剪
    剪斷封印鎖外，並無證據顯示被告乙○○於行竊時同時攜帶一字型螺絲起子或活
    動鉗，而觀諸該平口剪外型，兩端並無尖銳處，且體積尚小，重量亦輕，客觀上
    實亦難逕認係屬兇器，本院審酌上情，認其起訴法條容有未洽，應予變更。被告
    乙○○與甲○○就右揭編號（三）至（五）之犯行，有犯意聯絡與行為分擔，均
    為共同正犯。被告乙○○、甲○○右揭多次損壞公務員委託第三人掌管之文書犯
    行及多次竊盜犯行，各自時間緊接，犯罪構成要件相同，顯各係基於概括之犯意
    反覆為之，應依連續犯之規定，各自論以一罪，並分別加重其刑。又被告乙○○
    、甲○○右揭各自所犯連續損壞公務員委託第三人掌管之文書犯行及連續竊盜犯
    行二罪間，分別有方法結果之牽連關係，應分別從較重之連續損壞公務員委託第
    三人掌管之文書罪處斷。爰審酌被告二人犯罪之動機、品行、素行、目的、手段
    、所生之危害、參與次數及犯罪後之態度等一切情狀，分別量處如主文所示之刑
    ，並諭知易科罰金之折算標準，以示懲儆。扣案之平口剪一支，係被告乙○○所
    有，供本件犯罪所用，業據其供明在卷，爰依刑法第三十八條第一項第二款之規
    定，併予宣告沒收之。至於同時為警於自小貨車後車廂內扣得之螺絲起子及活動
    鉗各一支，既乏積極證據足認其與本件犯罪有關，自無從予以宣告沒收，附此敘
    明。
據上論斷，應依刑事訴訟法第四百五十二條、第二百九十九條第一項前段、第三百條
，刑法第一百三十八條、第三百二十條第一項、第二十八條、第五十六條、第五十五
條、第四十一條第一項前段、第三十八條第一項第二款，罰金罰鍰提高標準條例第一
條前段、第二條，判決如主文。
本案經檢察官廖曉萍到庭執行職務。
中      華      民      國    九十二    年     七      月    二十三     日
                                  臺灣彰化地方法院刑事第三庭
                                      法      官  李  進  清
右正本證明與原本無異。
如不服本判決，應於判決送達後十日內向本院提出上訴狀( 須附繕本 )。
告訴人或被害人對於判決如有不服具備理由請求檢察官上訴者，其上訴期間之計算係
以檢察官收受判決正本之日期為準。
                                      法院書記官  張  木  松
中      華      民      國    九十二    年     七      月    二十五     日
刑法第一百三十八條
毀棄、損壞或隱匿公務員職務上掌管或委託第三人掌管之文書、圖畫、物品，或致令
不堪用者，處五年以下有期徒刑。
刑法第三百二十條
意圖為自己或第三人不法之所有，而竊取他人之動產者，為竊盜罪，處五年以下有期
徒刑、拘役或五百元以下罰金。
意圖為自己或第三人不法利益，而竊佔他人之不動產者，依前項之規定處斷。
前二項之未遂犯罰之。


司法院資訊處製作；財團法人民間司法改革基金會備份。
